【裁判字號】    98,訴,1174
【裁判日期】    981224
【裁判案由】    違反毒品危害防制條例
【裁判全文】
臺灣臺南地方法院刑事判決              98年度訴字第1174號
公  訴  人  臺灣臺南地方法院檢察署檢察官
被      告  甲○○
上列被告因違反毒品危害防制條例案件，經檢察官提起公訴（98
年度營毒偵字第256 號），被告於準備程序中就被訴事實為有罪
之陳述，經本院合議庭裁定由受命法官獨任以簡式審判程序審理
後，判決如下：
    主  文
甲○○施用第一級毒品，處有期徒刑柒月，扣案之注射針筒貳支
均沒收；又施用第二級毒品，處有期徒刑月。應執行有期徒刑
玖月，扣案之注射針筒貳支均沒收。
    事  實
一、甲○○前因施用毒品案件，經臺灣高雄地方法院以94年度毒
    聲字第177 號裁定送觀察、勒戒後，認無繼續施用毒品傾向
    ，於民國94年2 月18日釋放，並由臺灣高雄地方法院檢察署
    檢察官於94年2 月21日，以94年度偵字第800 號不起訴處分
    確定。詎其仍不知悔改，復於前開觀察、勒戒執行完畢釋放
    後之5 年內，基於施用第一級毒品之犯意，於98年6 月2 日
    某時許在台北市○○路附近，以將海洛因置入針筒後注射血
    管之方式，施用第一級毒品海洛因1 次；又基於施用第二級
    毒品甲基安非他命之犯意，於98年6 月3 日14時許採尿前回
    溯96小時內之某時，在臺北市○○路○段附近，以將甲基安
    非他命置於玻璃球內燒烤吸食煙氣之方式，施用第二級毒品
    甲基安非他命1 次。嗣於98年6 月3 日12時30分許，在高雄
    縣旗山鎮○○巷○○道路上為警查獲，並從其手提包內扣得
    注射針筒2 支，嗣經其同意採尿，送臺灣檢驗科技股份有限
    公司檢驗後，尿檢結果呈可待因、嗎啡陽性反應及甲基安非
    他命陽性反應而查知上情。
二、案經高雄縣警察局旗山分局報請臺灣高雄地方法院檢察署檢
    察官呈請臺灣高等法院檢察署檢察長令轉臺灣臺南地方法院
    檢察署檢察官偵查起訴。
    理  由
一、本件被告所涉犯者為毒品危害防制條例第10條第1 項、第2
    項，非死刑、無期徒刑、最輕本刑為3 年以上有期徒刑之罪
    或高等法院管轄第一審案件。本院行準備程序時，被告就被
    訴事實為有罪之陳述，經告知簡式審判程序之旨，並聽取檢
    察官及被告之意見後，本院爰依刑事訴訟法第273 條之1 第
    1 項裁定由受命法官獨任進行簡式審判程序。故本件簡式審
    判程序之證據調查，依刑事訴訟法第273 條之2 規定，不受
    同法第159 條第1 項、第161 條之2 、第161 條之3 、第16
    3 條之1 及第164 條至第170 條規定之限制，合先敘明。
二、訊據被告對於上開犯罪事實，於本院審理中坦承不諱，另其
    於98年6 月3 日14時許為警採尿送驗，結果呈海洛因代謝物
    嗎啡、可待因及甲基安非他命陽性反應，有高雄縣政府警察
    局旗山分局毒品危害防制條例案件嫌犯代號與真實姓名對照
    表（檢體編號為：119 ）、臺灣檢驗科技股份有限公司98年
    6 月17日出具之濫用藥物尿液檢驗報告各1 紙在卷可佐（詳
    院卷第23頁、第19頁），堪認被告具任意性之自白與事實相
    符。又被告前因施用毒品案件，經臺灣高雄地方法院裁定令
    入勒戒處所施以觀察、勒戒，於94年2 月18日執行完畢，有
    其臺灣高等法院被告前案紀錄表在卷可稽，其係於觀察勒戒
    執行完畢釋放後，5 年內再犯本件施用第一級毒品、第二級
    毒品罪，應予依法論科。
三、論罪科刑：
  (一)查海洛因、甲基安非他命分別為毒品危害防制條例所定之第
    一級毒品、第二級毒品，是核被告所為，係犯毒品危害防制
    條例第10條第1 項之施用第一級毒品罪，以及同條第2 項之
    施用第二級毒品罪；其為施用而持有海洛因、甲基安非他命
    之低度行為，為施用之高度行為所吸收，均不另論罪。又被
    告係先後施用甲基安非他命及海洛因，其所犯上開二罪間，
    施用方法不同，行為互殊，罪名各異，應分論併罰。爰審酌
    被告前因施用毒品案件，經觀察、勒戒之治療程序後，猶不
    思戒絕革除惡習，仍為本案犯行，顯然其意志力甚為薄弱，
    迄未能戒除毒癮，惟兼衡被告施用毒品犯行，在性質上乃屬
    對自我身心健康之自戕行為，尚未嚴重破壞社會秩序、侵害
    他人權益，及犯後坦承犯行，尚有悔意等一切情狀，分別量
    處如主文所示之刑，並定其應執行之刑如主文所示。
  (二)扣案注射針筒2 支均係為被告所有，供其本件施用第一級毒
    品海洛因使用，業據被告供承在卷，應依刑法第38條第1 項
    第2 款諭知沒收。
據上論斷，應依刑事訴訟法第273 條之1 第1 項、第299 條第1
項前段，毒品危害防制條例第10條第1 項、第2 項，刑法第11條
前段、第51條第5 款、第38條第1 項第2 款，判決如主文。
本案經檢察官乙○○到庭執行職務。
中    華    民    國    98    年    12    月    24    日
                  刑事第二庭    法  官  童來好
以上正本證明與原本無異。
如不服本判決應於收受本判決後10日內向本院提出上訴書狀，並
應敘述具體理由。其未敘述上訴理由者，應於上訴期間屆滿後20
日內向本院補提理由書狀（均須按他造當事人之人數附繕本）「
切勿逕送上級法院」。
                                書記官  柯貞如
中    華    民    國    98    年    12    月    24    日
附錄本案論罪科刑法條
毒品危害防制條例第10條：
施用第一級毒品者，處6 月以上 5 年以下有期徒刑。
施用第二級毒品者，處3 年以下有期徒刑。

司法院資訊處製作；財團法人民間司法改革基金會備份。
